臺灣高雄地方法院刑事判決　　　　　　　93年度易字第1429號
公　訴　人　臺灣高雄地方法院檢察署檢察官
被　　　告　甲○○　男　29歲.
　　　　　　乙○○　男　25歲.
上列被告因竊盜等案件，經檢察官提起公訴（93年度偵字第
15280 號），被告就被訴事實為有罪之陳述，並聽取當事人之意
見後，本院合議庭裁定改依簡式審判程序由受命法官獨任進行審
判程序，並判決如下：
    主  文
甲○○共同踰越牆垣竊盜，累犯，處有期徒刑柒月。
乙○○共同踰越牆垣竊盜，累犯，處有期徒刑玖月。
    事  實
一、甲○○前於民國92年間因竊盜案件，經本院判處有期徒刑4
    月確定，甫於93年4 月2 日執行完畢；乙○○則於87年間因
    竊盜等案件，經本院判處應執行有期徒刑2 年2 月，於88年
    5 月13日假釋出監，於89年6 月13日因縮刑期滿未經撤銷假
    釋視為執行完畢，詎均不知悔改，復共同基於意圖為自己不
    法所有之犯意聯絡，於93年7 月29日13時30分許，由甲○○
    騎乘車牌號碼為ＯＰＨ－856 號重型機車附載乙○○，前往
    丁○○○位於高雄縣梓官鄉○○村○○○路295 號之工廠，
    二人徒手踰越該工廠防閑之安全設備即外圍牆垣之方式，爬
    進上址工廠行竊，竊取丁○○○所有置放於工廠圍牆內之鋁
    門窗條共46公斤（價值約新臺幣（下同）1,500 元），得手
    後，正欲騎機車離去之際，為丁○○○發覺而報警處理，經
    警於同日13時50分許，在高雄縣梓官鄉○○○路212 號前，
    當場查獲，並扣得上開窗條1 批（均已發還丁○○○）。
二、案經高雄縣政府警察局岡山分局報請臺灣高雄地方法院檢察
    署檢察官偵查起訴。
    理  由
壹、程序方面：
一、按除被告所犯為死刑、無期徒刑、最輕本刑為三年以上有期
    徒刑之罪或高等法院管轄第一審案件者外，於法院行準備程
    序進行中，被告先就被訴事實為有罪之陳述時，審判長得告
    知被告簡式審判程序之旨，並聽取當事人、代理人、辯護人
    及輔佐人之意見後，裁定進行簡式審判程序；且受命法官行
    準備程序，與法院或審判長有同一之權限；又簡式審判程序
    之證據調查，不受刑事訴訟法第159 條第1 項、第161 條之
    2 、第161 條之3 、第163 條之2 及第164 條至第170 條規
    定之限制，刑事訴訟法第273 條之1 第1 項、第279 條第2
    項前段、第273 條之2 分別定有明文。
二、查本件被告甲○○、乙○○所犯均為死刑、無期徒刑、最輕
    本刑為三年以上有期徒刑以外之罪，且非高等法院管轄第一
    審之案件，其於準備程序中就前揭被訴事實為有罪之陳述，
    經法官告知簡式審判程序之旨，並聽取公訴人及被告之意見
    後，本院認無不得或不宜改依簡式審判程序進行之處，爰依
    前揭規定，經本院合議庭裁定由受命法官獨任進行簡式審判
    程序，核先敘明。
貳、實體方面
一、上揭犯罪事實，業據被告甲○○、乙○○迭於警訊、偵查及
    本院審理中供承不諱，核與被害人丁○○○於警詢中指述之
    失竊情節相符，復有被害人出具之贓物認領保管單1 紙、扣
    押物品目錄表、照片5 張等附卷可稽，足徵被告上開自白與
    事實相符，堪予採憑。綜上，本件事證明確，被告前揭犯行
    堪予認定，應依法論科。
二、核被告甲○○、乙○○翻越工廠外圍牆垣入內行竊之所為，
    係犯刑法第321 條第1 項第2 款之踰越牆垣加重竊盜罪。又
    被告2 人就上揭犯行，有犯意聯絡及行為分擔，皆為共同正
    犯。查被告甲○○前於92年間因竊盜案件，經本院判處有期
    徒刑4 月確定，甫於93年4 月2 日執行完畢；被告乙○○則
    於87年間因竊盜等案件，經本院判處應執行有期徒刑2 年2
    月，於88年5 月13日假釋出監，於89年6 月13日因縮刑期滿
    未經撤銷假釋視為執行完畢等情，有臺灣高等法院被告全國
    前案紀錄表及臺灣高雄地方法院檢察署刑案資料查註紀錄表
    各2 份在卷可按，2 人均於前案執行完畢5 年內，再犯本件
    有期徒刑以上之罪，為累犯，均應依刑法第47條之規定，加
    重其刑。爰審酌被告甲○○、乙○○均有竊盜前科，素行不
    佳，其中被告乙○○87年間之竊盜案件，亦為加重竊盜罪，
    並判處有期徒刑1 年，有臺灣高等法院被告全國前案紀錄表
    及臺灣高雄地方法院檢察署刑案資料查註紀錄表各2 份在卷
    可按，正值青年，竟不思循正當途徑獲致財物，而欲不勞而
    獲，以踰越牆垣之方式而竊取他人財物，破壞社會治安，惡
    性非輕，惟念其等犯後均坦承犯行，態度良好，及所竊得財
    物價值1, 500元，損害非鉅，且均已返還被害人，減低犯罪
    所生之危害等一切情狀，認公訴人具體求刑及被告願意接受
    之刑度，尚無不合，而分別量處如主文所示之刑。
據上論斷，應依刑事訴訟法第273 條之1 第1 項、第299 條第1
項前段，刑法第28條、第321 條第1 項第2 款、第47條，判決如
主文。
本案經檢察官丙○○到庭執行職務。
中　　華　　民　　國　　94　　年　　4 　　月　　21　　日
                  刑事第九庭    法　官  陳筱蓉
以上正本證明與原本無異。
如不服本判決，應於判決送達後10日內，向本院提出上訴狀。
中　　華　　民　　國　　94　　年　　4 　　月　　21　　日
                                書記官  梁瑜玲
附錄本案論罪科刑法條全文：
刑法第321條
犯竊盜罪而有左列情形之一者，處六月以上、五年以下有期徒刑
：
一、於夜間侵入住宅或有人居住之建築物、船艦，或隱匿其內而
    犯之者。
二  毀越門扇、牆垣或其他安全設備而犯之者。
三、攜帶兇器而犯之者。
四、結夥三人以上而犯之者。
五、乘火災、水災或其他災害之際而犯之者。
六、在車站或埠頭而犯之者。
前項之未遂犯罰之。
